pt-BR: Moldura compatível para bordado ponto cruz: Compatível com suporte de chão; Compatível com suporte de colo; Compatível com suporte de mesa; Independente (não requer suporte); Encaixe de suporte universal; Outro
cs: Kompatibilní rám pro křížkový steh: Kompatibilní s podlahovým stojanem; Kompatibilní se stojanem na klín; Kompatibilní se stolním stojanem; Samostatné (nevyžaduje stojan); Univerzální držák na stojan; Jiné
nl: Compatibel kruissteek frame: Compatibel met vloerstandaard; Compatibel met schootstandaard; Compatibel met tafelstandaard; Vrijstaand (geen standaard vereist); Universele standaardbevestiging; Overig
sv: Kompatibel korsstygnsram: Kompatibel med golvstativ; Kompatibel med knästativ; Kompatibel med bordsstativ; Fristående (inget stativ krävs); Universellt stativfäste; Annat
it: Framecompatibile per punto croce: Compatibile con supporto da pavimento; Compatibile con supporto da grembo; Compatibile con supporto da tavolo; Indipendente (non richiede supporto); Attacco per supporto universale; Altro
lt-LT: Suderinamas kryžminio siuvinėjimo rėmas: Suderinamas su pastatomu stovu; Suderinamas su ant kelių dedamu stovu; Suderinamas su staliniu stovu; Atskiras (stovas nereikalingas); Universalus stovo tvirtinimas; Kita
fr: Cadre pour point de croix compatible: Compatible avec support sur pied; Compatible avec support de genoux; Compatible avec support de table; Autonome (aucun support requis); Fixation pour support universel; Autre
nb: Kompatibel ramme: Kompatibel med gulvstativ; Kompatibel med fangstativ; Kompatibel med bordstativ; Frittstående (krever ikke stativ); Universelt stativfeste; Annet
tr: Uyumlu kanaviçe kasnağı-çerçevesi: Zemin standı ile uyumlu; Kucak standı ile uyumlu; Masa standı ile uyumlu; Bağımsız (stand gerektirmez); Evrensel stand montajı; Diğer
pl: Kompatybilna rama do haftu krzyżykowego: Kompatybilne ze statywem podłogowym; Kompatybilne ze statywem na kolana; Kompatybilne ze statywem stołowym; Wolnostojące (statyw niewymagany); Uniwersalne mocowanie do statywu; Inne
hr-HR: Kompatibilni okvir za križni vez: Kompatibilno s podnim stalkom; Kompatibilno sa stalkom za krilo; Kompatibilno sa stolnim stalkom; Samostalno (stalak nije potreban); Univerzalni nosač za stalak; Ostalo
ja: 互換性のあるクロスステッチ用Frame: フロアスタンドと互換; ラップスタンドと互換; テーブルスタンドと互換; スタンドアロン (スタンド不要); 汎用スタンドマウント; その他
pt-PT: Moldura de ponto cruz compatível: Compatível com suporte de chão; Compatível com suporte de colo; Compatível com suporte de mesa; Independente (sem necessidade de suporte); Montagem de suporte universal; Outra
fi: Yhteensopiva ristipistokehys: Yhteensopiva lattiatelineen kanssa; Yhteensopiva sylitelineen kanssa; Yhteensopiva pöytätelineen kanssa; Itsenäinen (telinettä ei tarvita); Yleiskäyttöinen telinekiinnitys; Muu
th: กรอบปักครอสติชที่ใช้งานร่วมกันได้: รองรับกับขาตั้งพื้น; รองรับกับขาตั้งวางตัก; รองรับกับขาตั้งโต๊ะ; ตั้งได้อิสระ (ไม่ต้องใช้ขาตั้ง); ตัวยึดขาตั้งอเนกประสงค์; อื่นๆ
hu: Kompatibilis keresztszemes váz: Padlóállvánnyal kompatibilis; Ölbe vehető állvánnyal kompatibilis; Asztali állvánnyal kompatibilis; Önálló (nem igényel állványt); Univerzális állványrögzítő; Egyéb
zh-TW: 相容的十字繡框: 相容於落地立架; 相容於膝上立架; 相容於桌上立架; 獨立式 (不需立架); 通用立架底座; 其他
es: Bastidor para punto de cruz compatible: Compatible con soporte de piso; Compatible con soporte de regazo; Compatible con soporte de mesa; Independiente (no requiere soporte); Montaje de soporte universal; Otro
ko: 호환 십자수 프레임: 플로어 스탠드 호환; 랩 스탠드 호환; 테이블 스탠드 호환; 스탠드어론(스탠드 불필요); 범용 스탠드 마운트; 기타
da: Kompatibel korsstingsramme: Kompatibel med gulvstativ; Kompatibel med skødstativ; Kompatibel med bordstativ; Fritstående (stativ ikke påkrævet); Universelt stativbeslag; Andet
vi: Khung thêu chữ thập tương thích: Tương thích với chân đế sàn; Tương thích với giá thêu để đùi; Tương thích với giá thêu để bàn; Độc lập (không cần chân đế); Ngàm chân đế đa năng; Khác
bg-BG: Съвместима рамка за кръстат бод: Съвместима с подова стойка; Съвместима със стойка за скут; Съвместима с настолна стойка; Самостоятелна (не е необходима стойка); Универсален монтаж за стойка; Друго
de: Kompatibler Kreuzstichrahmen: Kompatibel mit Bodenständer; Kompatibel mit Schoßständer; Kompatibel mit Tischständer; Eigenständig (kein Ständer erforderlich); Universelle Ständerhalterung; Sonstige
ru: Совместимая рама для вышивки крестом: Совместимо с напольным станком; Совместимо с диванным станком; Совместимо с настольным станком; Отдельно стоящий (станок не требуется); Универсальное крепление для станка; Другое
ro-RO: Cadru compatibil de cusături în cruce: Compatibil cu suportul de podea; Compatibil cu suportul de poală; Compatibil cu suportul de masă; Independent (nu necesită suport); Montură universală pentru suport; Altele
el: Συμβατό πλαίσιο σταυροβελονιάς: Συμβατό με βάση δαπέδου; Συμβατό με βάση αγκαλιάς; Συμβατό με επιτραπέζια βάση; Ανεξάρτητο (δεν απαιτείται βάση); Βάση στήριξης γενικής χρήσης; Άλλο
zh-CN: 适配十字绣绣架: 兼容落地支架; 兼容座式支架; 兼容桌面支架; 独立式（无需支架）; 通用支架底座; 其他
sk-SK: Kompatibilný rám na krížikovú výšivku: Kompatibilné s podlahovým stojanom; Kompatibilné so stojanom na kolená; Kompatibilné so stolovým stojanom; Samostatné (nevyžaduje sa stojan); Univerzálne uchytenie na stojan; Iné
sl-SI: Združljiv okvir za šivanje s križnim vbodom: Združljivo s talnim stojalom; Združljivo z naročnim stojalom; Združljivo z namiznim stojalom; Samostojno (stojalo ni potrebno); Univerzalni nosilec za stojalo; Drugo
en: Compatible cross-stitch frame: Compatible with floor stand; Compatible with lap stand; Compatible with table stand; Standalone (no stand required); Universal stand mount; Other